【裁判字號】    92,簡上,14
【裁判日期】    920402
【裁判案由】    家庭暴力防治法
【裁判全文】
臺灣板橋地方法院刑事判決                          九十二年度簡上字第一四號
    上  訴  人
    即公訴  人  臺灣板橋地方法院檢察署檢察官
    被      告  丙○○
右列上訴人因被告違反家庭暴力防治法案件，不服本院九十一年度簡字第三八二號，
中華民國九十一年十二月四日第一審判決（起訴案號：臺灣板橋地方法院檢察署九十
一年度偵字第一八四八五號），提起上訴暨移
一年度偵字第二二九四四號），本院管轄第二審之合議庭判決如左：
    主  文
原判決撤銷。
丙○○連續違反法院依家庭暴力防治法第十三條第二項所為之不得對乙○實施家庭暴
力行為及直接或間接騷擾、通話行為之民事通常保護令裁定，處有期徒刑伍月，如易
科罰金，以參佰元折算壹日。
    事  實
一、丙○○與乙○原為夫妻關係，嗣於民國八十六年七月二十八日離婚，為家庭暴力
    防治法第三條第一款所定之家庭成員。丙○○前因多次對乙○為騷擾及恐嚇之家
    庭暴力行為，經乙○向本院聲請民事通常保護令後，由本院於九十一年五月三十
    一日，核發九十一年度家護字第二０八號民事通常保護令，令其不得對乙○實施
    身體或精神上不法侵害之行為，不得直接或間接對於乙○為騷擾、通話、通信之
    聯絡行為，保護令之有效期間為一年。丙○○於上開民事通常保護令核發並合法
    收受後，因發現乙○與新結識男友在臺北市萬華區龍都冰店內約會，心有未甘，
    竟基於違反民事通常保護令之概括犯意，先後：
    （一）於九十一年七月二十三日及同月二十九日，連續在臺北縣板橋市○○街五
          五巷二三之三號住處，多次撥打電話予乙○，並以「你家全部死光光」、
          「你都不讓我有機會對妳」等言詞騷擾乙○，對乙○實施精神上不法之侵
          害，而連續違反前開保護令所為不得實施精神上不法侵害與禁止直接騷擾
          、通話之規定。
    （二）又於九十一年十一月二十九日十一時五十分許，在台北縣板橋市○○路○
          段、宏國路口，突然由乙○身後衝出，以手拍乙○之肩膀並稱：「有話跟
          妳講」，乙○回稱：「沒有什麼好講」，丙○○則稱：「不行，一定要跟
          我講」，對乙○騷擾，而違反前開保護令所為不得直接騷擾、通話之規定
          。
二、案經乙○訴由臺北縣政府警察局海山分局報告臺灣板橋地方法院檢察署檢察官提
    起公訴及移送併案審理。
    理  由
一、訊據被告於本院審理時固坦承有於右揭時地撥打電話給乙○及巧遇乙○等情事，
    惟辯稱：因為乙○男友以前曾傷害伊，又碰到他們一起吃冰，心情鬱卒，所以想
    打電話問乙○那個男的是誰，一時想發洩，且之前她也有打電話找兒子，伊想打
    電話給她也無妨，伊在電話中是講「你要讓我全家死光光嗎？」，另併案部分，
    伊當時只是要去附近買東西，無意中看到乙○，想要過去打招呼，話都還沒有講
    ，也沒有拍她肩膀或阻止她開門，她就叫身後之朋友甲○○把我架住，然後就到
    警察局報案云云。惟查，右述事實欄一（一）部分，業據被告丙○○於警局詢問
    （九十一年度偵字第一八四八五號偵查卷第四頁）及本院原審（九十一年度易字
    第三○八六號）審理中均坦白承認，被告有於九十一年七月二十三日及同月二十
    九日，多次撥打電話予告訴人，並以「你家全部死光光」等言詞騷擾告訴人，對
    告訴人實施精神上不法之侵害，又於九十一年十一月二十九日十一時五十分許，
    在台北縣板橋市○○路○段、宏國路口，突然由乙○身後衝出，以手拍乙○之肩
    膀與乙○通話及騷擾之事實，亦據告訴人指述甚詳，核與證人甲○○證述之情節
    相符，並有台灣板橋地方法院檢察署檢察官對告訴人提供之電話錄音帶製作之勘
    驗筆錄一份在卷可稽及本院九十一年度家護字第二○八號民事通常保護令一份附
    卷可證。是被告事後空言否認所為之辯解，尚無足採。事證明確，被告犯行足以
    認定。
二、按家庭暴力防治法所稱之家庭暴力，謂家庭成員間實施身體或精神上不法侵害之
    行為；所稱騷擾，謂任何打擾、警告、嘲弄或辱罵他人之言語、動作或製造使人
    心生畏佈情境之行為，該法第二條第一項、第三項分別定有明文。核被告如事實
    欄一（一）所為，係犯家庭暴力防治法第五十條第一款、第二款之違反法院所為
    之禁止實施家庭暴力行為、禁止直接騷擾、通話之民事通常保護令罪，按本院核
    發前述民事通常保護令，係以一保護令命被告不得對告訴人實施精神上不法之侵
    害行為及直接或間接對告訴人為騷擾行為，故被告違反上開本院之民事通常保護
    令，僅構成家庭暴力防治法第五十條之一罪，即被告雖以言詞恐嚇「妳家全部死
    光光」等語而對告訴人實施精神上不法侵害及直接騷擾、通話而違反保護令二項
    之內容，然係違反前述法院核發民事通常保護令之一個行為，仍應評價為法律上
    一行為，單純違反保護令一罪；如事實欄一（二）所為，係犯同法條第二款之違
    反法院所為之禁止直接騷擾、通話行為之民事通常保護令罪。被告先後違反家庭
    暴力防治法第五十條第一款、第二款之禁止家庭暴力令行為及禁止騷擾、通話令
    行為，時間緊接，基本犯罪構成要件同為違反法院核發之保護令，顯係出於概括
    犯意反覆為之，為連續犯，應依刑法第五十六條之規定論以情節較重之家庭暴力
    防治法第五十條第一、二款之違反保護令罪一罪，並加重其刑。至上述檢察官移
    送併辦部分（臺灣板橋地方法院檢察署九十一年度偵字第二二九四四號，亦即即
    事實欄一（二）部分），雖未據公訴人起訴，本院認此部分與本件論罪科刑（即
    已起訴）部分有連續犯之裁判上一罪關係，亦為起訴之效力所及，復經檢察官移
    送併辦，本院自應併予審理。原審判決就上述檢察官移送併辦部分（即事實欄一
    （二）），未及審酌，尚有未洽，上訴意旨就此而為指摘，自屬有據，應由本院
    予以撤銷改判。審酌被告素行，其智識程度、生活狀況，被告於與告訴人離婚後
    多次對告訴人實施暴力行為，於告訴人聲請核發民事通常保護令之後，仍多次對
    告訴人實施家庭暴力及直接騷擾行為，其犯罪之動機、目的、手段、次數、犯罪
    所生之危害及犯罪後供述之態度等一切情狀，量處如主文所示之刑，並諭知易科
    罰金之折算標準，以示懲戒。
三、依刑事訴訟法第四百五十五條之一第一項、第三項、第三百六十九條第一項前段
    、第三百六十四條、第二百九十九條第一項前段，家庭暴力防治法第五十條第一
    款、第二款，刑法第十一條前段、第五十六條、第四十一條第一項前段，罰金罰
    鍰提高標準條例第二條，判決如主文。
本案經檢察官孫治平到庭執行職務。
中      華      民      國    九十二    年      四      月      二      日
                              臺灣板橋地方法院刑事第四庭
                                  審判長法  官  王復生
                                        法  官  徐子涵
                                        法  官  陳明珠
右正本證明與原本無異
本件不得上訴
                                        書記官  陳慧儷
中      華      民      國    九十二    年      四      月      二      日
附錄本案論罪科刑法條全文：
家庭暴力防治法第五十條
違反法院依第十三條、第十五條所為之下列裁定者，為本法所稱之違反保護令罪，處
三年以下有期徒刑、拘役或科或併科新台幣十萬元以下罰金︰
一、禁止實施家庭暴力行為。
二、禁止直接或間接騷擾、接觸、通話或其他連絡行為。
三、命遷出住居所。
四、遠離住居所、工作場所、學校或其他特定場所。
五、命完成加害人處遇計畫：戒癮治療、精神治療、心理輔導或其他治療、輔導。


司法院資訊處製作；財團法人民間司法改革基金會備份。
